臺灣臺北地方法院刑事判決
110年度易字第473號
公  訴  人  臺灣臺北地方檢察署檢察官
被      告  張光遠


上列被告因違反性騷擾防治法案件，經檢察官提起公訴（110年
度調偵字第87號），被告於本院準備程序中，就被訴事實為有罪
之陳述，經本院告知簡式審判程序意旨，並聽取當事人之意見後
，裁定改依簡式審判程序審理，判決如下：
    主  文
張光遠犯性騷擾防治法第二十五條第一項之性騷擾罪，處拘役肆
拾日，如易科罰金，以新臺幣壹仟元折算壹日。
     事實及理由
一、本件犯罪事實及證據均引用檢察官起訴書之記載（如附件）
    。
二、按所稱性騷擾，係指性侵害犯罪以外，對他人實施違反其意
    願而與性或性別有關，且以他法而有損害他人人格尊嚴，或
    造成使人心生畏怖、感受敵意或冒犯之情境之行為，性騷擾
    防治法第2條第2款定有明文。又該條項雖例示禁止觸及他人
    身體部位為臀部、胸部；然為避免對被害人其他身體部位身
    體決定自由之保護，有所疏漏，另規定以「其他身體隱私處
    」作為概括性補充規定。而所謂「其他身體隱私處」，乃不
    確定法律概念，應依社會通念、事發經過、被害人感覺，並
    參酌保障被害人身體決定自由權之立法意旨下，綜合判斷之
    。查被告張光遠以幫忙按摩為由，乘告訴人A女不及抗拒之
    際，觸摸A女之胸部及其他身體隱私處，足以引起A女本人嫌
    惡且有遭受冒犯之感，自屬性騷擾行為。是核被告所為，係
    犯性騷擾防治法第25條第1項之性騷擾罪。又被告觸碰A女身
    體部位之各行為，係於密切接近之時間與地點實施，各行為
    之獨立性極為薄弱，依一般社會健全觀念，在時間差距上，
    難以強行分開，於刑法評價上，以視為數個舉動之接續施行
    ，合為包括之一行為予以評價，較為合理，是應認係包括之
    一罪，而屬接續犯。
三、爰以行為人之責任為基礎，審酌被告為告訴人A女社區之代
    班保全，未尊重他人之身體自主權益，於深夜凌晨時分為本
    案行為，使A女身心受創且蒙受心理陰影、難以復原，其所
    為甚不足取；惟念其犯後坦承犯行，態度尚可，兼衡其已有
    心彌損而給付調解程序約定之賠償金額，但因履行遲延，致
    尚難得到A女諒解乙情，並考量被告本案犯罪之動機、目的
    、手段、情節，暨其自陳學歷為專科畢業，從事保全工作，
    需要扶養2個未成年子女之家庭生活狀況等一切情狀，量處
    如主文所示之刑，並諭知易科罰金之折算標準，以示懲儆。
據上論斷，應依刑事訴訟法第273條之1第1項、第299條第1項前
段、第310條之2、第454條第2項，判決如主文。
本案經檢察官邱耀德提起公訴、檢察官郭昭吟到庭執行職務。
中　　華　　民　　國　　111 　年　　3 　　月　　24　　日
                  刑事第四庭  法　官　許芳瑜
以上正本證明與原本無異。 
如不服本判決應於收受送達後20日內向本院提出上訴書狀，並應
敘述具體理由；其未敘述上訴理由者，應於上訴期間屆滿後20日
內向本院補提理由書（均須按他造當事人之人數附繕本）「切勿
逕送上級法院」。告訴人或被害人如對於本判決不服者，應具備
理由請求檢察官上訴，其上訴期間之計算係以檢察官收受判決正
本之日期為準。因疫情而遲誤不變期間，得向法院聲請回復原狀
。
                  　　　　　  書記官  呂欣穎
中　　華　　民　　國　　111 　年　　3 　　月　　24　　日
附錄本案論罪科刑法條全文：
性騷擾防治法第25條
意圖性騷擾，乘人不及抗拒而為親吻、擁抱或觸摸其臀部、胸部
或其他身體隱私處之行為者，處2年以下有期徒刑、拘役或科或
併科新臺幣10萬元以下罰金。
前項之罪，須告訴乃論。

附件：
臺灣臺北地方檢察署檢察官起訴書
                                     110年度調偵字第87號
　　被　　　告　張光遠　男　46歲（民國00年0月00日生）
　　　　　　　　　　　　住臺北市○○區○○路0段00巷00號5
　　　　　　　　　　　　  樓
　　　　　　　　　　　　國民身分證統一編號：Z000000000號
上列被告因違反性騷擾防治法案件，業經偵查終結，認應提起公
訴，茲將犯罪事實及證據並所犯法條分敘如下：
　　　　犯罪事實
一、張光遠於民國109年7月23日凌晨4時10分許，在臺北市○○區○
    ○○路0段00巷0號前，見A女（訊問代號AW000-H109398號，真
    實姓名年籍詳如卷附真實姓名對照表）前來領取包裹之際，
    竟意圖性騷擾，以按摩為由並乘A女不及抗拒之際，徒手觸
    摸A女之胸部、背部、頸部、頭部，致使A女深感不舒服。嗣
    經A女報警處理後，始悉上情。
二、案經A女訴由臺北市政府警察局中山分局報告偵辦。
　　　　證據並所犯法條
一、證據清單暨待證事實
編號 證據名稱　　　 待證事實　　　　　  ㈠ 被告張光遠之供述 坦承當日有在替告訴人A女按摩之事實。然矢口否認有性騷擾之犯行，辯稱按摩完告訴人就上樓，過程中沒有異狀，還跟我說謝謝云云。　　  ㈡ 證人即告訴人之指證 全部犯罪事實。　　　　  ㈢ 證人即告訴人之男友證述 告訴人受害後之情緒反應及後續就醫之過程。  ㈣ 告訴人之鈺璽診所109年8月22日診斷證明書 告訴人受害後就醫之情形。  ㈤ 監視錄影畫面光碟及翻拍照片 被告與告訴人於前揭時地互動之情形。 
二、核被告所為，係犯性騷擾防治法第25條第1項之罪嫌。
三、依刑事訴訟法第251條第1項提起公訴。
　　此　致
臺灣臺北地方法院
中　　華　　民　　國　 110　 年　　6 　　月　　30　　日
　　　　　　　　　　　 檢 察 官    邱  耀  德
本件正本證明與原本無異
中　　華　　民　　國　 110 　年　　7 　　月　  14　　日
                       書 記 官    林  念  穎    
附錄本案所犯法條全文
性騷擾防治法第25條
意圖性騷擾，乘人不及抗拒而為親吻、擁抱或觸摸其臀部、胸部
或其他身體隱私處之行為者，處 2 年以下有期徒刑、拘役或科
或併科新臺幣 10 萬元以下罰金。
前項之罪，須告訴乃論。